臺灣高等法院民事裁定
109年度再易字第26號
再審原告  謝維君
再審被告  陳麗秋
上列當事人間損害賠償再審之訴事件，再審原告對於中華民國10
8年11月6日本院107年度上易字第1359號第二審確定判決，提起
再審之訴，本院裁定如下：
    主  文
再審之訴駁回。
再審訴訟費用由再審原告負擔。
    理  由
一、再審原告主張：伊主張再審被告於民國104年10月2日下午2
    時許以「你身上很臭」、於104年10月27日晚上7時15分許以
    「你一天到晚偷我們東西」、「小偷型的」、於105年1月12
    日下午2時許以「不要那麼不要臉」、於105年8月25日下午1
    時30分以「這兩個賊星又來了」等語公然侮辱伊，惟本院10
    7年度上易字第1359號確定判決（下稱原確定判決）均未予
    審理，適用法規顯有錯誤。又原確定判決之審判長法官徐福
    晋、法官林哲賢曾參與兩造另案107年度上字第846號拆屋還
    地事件，自無法中立審理，且再開言詞辯論裁定未由法官郭
    顏毓簽名，伊於前訴訟程序曾聲請法官迴避，卻遭本院108
    年度聲字第366號裁定駁回，事後又遭受不利判決，原確定
    判決自有法院組織不合法之情。爰依民事訴訟法第496條第1
    項第1款、第3款規定，求為㈠原確定判決不利於伊部分廢棄
    。㈡再審被告應給付再審原告新臺幣（下同）52萬元，及自
    起訴狀繕本送達翌日起至清償日止，按週年利率5％計算利息
    之判決，並願供擔保請准宣告假執行。
二、按再審之訴，應於30日之不變期間內提起。前項期間，自判
    決確定時起算，判決於送達前確定者，自送達時起算；其再
    審之理由發生或知悉在後者，均自知悉時起算，民事訴訟法
    第500條第1項、第2項分別定有明文。又按提起再審之訴，
    應表明再審理由及關於再審理由並遵守不變期間之證據，民
    事訴訟法第501條第1項第4款亦定有明文，此為必須具備之
    程式，且此程式之欠缺性質上屬無庸命補正之事項（最高法
    院60年台抗字第538號判例參照）。再審之訴不合法者，法
    院應以裁定駁回之，民事訴訟法第502條第1項定有明文。
三、查再審原告對再審被告請求損害賠償事件，經原確定判決廢
    棄第一審所為命再審被告給付逾8萬元本息部分之判決，改
    判駁回再審原告該部分之訴，並駁回再審被告其餘附帶上訴
    及再審原告之上訴。雖再審原告主張原確定判決適用法規顯
    有錯誤及判決法院之組織不合法等再審事由，惟再審原告於
    108年3月27日之前訴訟程序已確認起訴事實包含其所稱未予
    審理之4項事實（見原確定判決卷第283至285頁），原確定
    判決亦將此部分事實列入再審原告主張之事實而為裁判，有
    原確定判決附卷可查（見本院卷第35至43頁）；另前訴訟程
    序於108年6月25日裁定再開言詞辯論，該裁定經原合議庭成
    員全體簽名，並無受命法官郭顏毓漏未簽名之情，再審原告
    雖聲請原合議庭成員審判長法官徐福晋、法官林哲賢迴避，
    惟經本院於108年7月22日以108年度聲字第366號裁定駁回其
    聲請（見原確定判決卷第545至546頁），後因本院事務分配
    調整，由新合議庭成員參與辯論並做成原確定判決，自無再
    審原告所稱法院組織不合法之情。況再審原告於108年7月5
    日聲請閱卷，於108年10月16日到庭辯論，並於108年11月20
    日收受原確定判決（見原確定判決卷第635頁），即可知悉
    上開情事，惟其遲至109年3月16日始以上開事由對原確定判
    決提起再審之訴，顯已逾30日之不變期間。
四、綜上所述，再審原告所提再審之訴，已逾30日之不變期間，
    為不合法，應予駁回。
五、據上論結，本件再審之訴為不合法。依民事訴訟法第502條
    第1項、第95條、第78條，裁定如主文。
中　　華　　民　　國　 109　　年　　4 　　月　　 1  　日
                  民事第四庭    
                      審判長法  官  傅中樂
                            法  官  周祖民
                            法  官  趙伯雄
正本係照原本作成。
不得抗告。
中　　華　　民　　國　　109 　年　　4 　　月　　1 　　日
　　　　　　　　　  　　　　書記官  陳韋杉